---
title: "Study Areas SUMHAL"
output: 
  flexdashboard::flex_dashboard:
    orientation: columns
    vertical_layout: fill
    theme: yeti
editor_options: 
  chunk_output_type: console
---

```{r setup, include=FALSE, message=FALSE, warning=FALSE}
library('flexdashboard')
library('rgdal')
library("leaflet") 
library("leaflet.extras2")
library("sf")
library("tidyverse")
library("raster")
library("sp")
library("lubridate")
```


```{r baseMap}
map_base <- leaflet() %>%
  addWMSTiles(
    baseUrl = "http://www.ideandalucia.es/wms/mdt_2005?",
    layers = "Sombreado_10",
    group = "Hillshade",
    options = WMSTileOptions(
      format = "image/png", 
      transparent = TRUE),
    attribution = '<a href="http://www.juntadeandalucia.es/institutodeestadisticaycartografia" target="_blank">Instituto de Estadística y Cartografía de Andalucía</a>'
  ) %>%
  addWMSTiles(
    baseUrl = "http://www.ign.es/wms-inspire/ign-base?",
    layers = "IGNBaseTodo",
    group = "Basemap",
    attribution = '© <a href="http://www.ign.es/ign/main/index.do" target="_blank">Instituto Geográfico Nacional de España</a>'
  ) %>%  
  addWMSTiles("http://www.ideandalucia.es/services/toporaster10/wms?",
    layers = "toporaster10",
    group = "Topographical",
    options = WMSTileOptions(
      format = "image/png", 
      transparent = FALSE),
    attribution = '<a href="http://www.juntadeandalucia.es/institutodeestadisticaycartografia" target="_blank">Instituto de Estadística y Cartografía de Andalucía</a>'
  ) %>%
  addWMSTiles("http://www.ideandalucia.es/wms/mta10r_2001-2013?",
    layers = "mta10r_2001-2013",
    group = "topo2013",
    options = WMSTileOptions(
      format = "image/png", 
      transparent = FALSE),
    attribution = '<a href="http://www.juntadeandalucia.es/institutodeestadisticaycartografia" target="_blank">Instituto de Estadística y Cartografía de Andalucía</a>'
  ) %>%
  leaflet.extras2::addWMS(
    baseUrl = "http://www.juntadeandalucia.es/medioambiente/mapwms/REDIAM_Montes_Publicos_Andalucia?",
    layers = "montes",
    group = "Montes Públicos",
    options =
      leaflet::WMSTileOptions(
        format = "image/png",
        transparent = TRUE,
        info_format = "text/html",
        tiled = FALSE
      )
  ) %>%
  leaflet.extras2::addWMS(
    baseUrl = "https://www.juntadeandalucia.es/medioambiente/mapwms/REDIAM_comunidades_vegetales?",
    layers = "Comunidades_vegetales",
    group = "Comunidades Vegetales",
    popupOptions = popupOptions(maxWidth = 1000),
    options =
      leaflet::WMSTileOptions(
        format = "image/png",
        transparent = TRUE,
        info_format = "text/html",
        opacity = 0.4,
        tiled = FALSE
      )
  ) %>%
  leaflet.extras2::addWMS(
    baseUrl = "https://www.juntadeandalucia.es/medioambiente/mapwms/REDIAM_historico_areas_recorridas_fuego?",
    layers = "historico_incendios",
    group = "Fires (1975-)",
    popupOptions = popupOptions(maxWidth = 1000),
    options =
      leaflet::WMSTileOptions(
        format = "image/png",
        transparent = TRUE,
        info_format = "text/html",
        opacity = 0.5,
        tiled = FALSE
      )
  ) %>% 
  addProviderTiles("Esri.WorldImagery", group = "Satellite") %>% 
  addWMSTiles("http://www.ign.es/wms-inspire/pnoa-ma",
    layers = "OI.OrthoimageCoverage",
    group = "PNOA Máxima Actualidad",
    options = WMSTileOptions(
      format = "image/png", 
      transparent = FALSE),
    attribution = 'PNOA cedido por © <a href="http://www.ign.es/ign/main/index.do" target="_blank">Instituto Geográfico Nacional de España</a>'
  ) 
  

```

Sierra de las Nieves (SNI) 
=============================================================================

Column {.tabset}
--------------------------------------------------------------------

### General View

```{r prepare-data-sni}
# Area of Interest 
aoi_sni <- st_read("data/aoi/aoi_sni.shp", quiet = TRUE) 
aoi_sni <- st_transform(aoi_sni, crs = 4326)

# Lotes
lotes_sni <- st_read("data/lotes/lotes_sni.shp", quiet = TRUE)
lotes_sni <- st_transform(lotes_sni, crs = 4326)

popup_lotes_sni <- paste0(
  "<strong>Nombre Lote:</strong> ", lotes_sni$lote_name,
  "<br><strong>Zonas Rapca:</strong> ", lotes_sni$zon_rapca,
  "<br><strong>Pastor:</strong> ", lotes_sni$pastor
)

# RAPCA MA
rapca_ma <- st_read("data/rapca/Rapca_MALAGA 2020 provisional.shp", 
                    quiet = TRUE) 
rapca_ma <- st_transform(rapca_ma, crs = 4326)

popup_rapca_ma <- paste0(
  "<strong>Unidad:</strong> ", rapca_ma$UNIDAD,
  "<br><strong>Código Unidad:</strong> ", rapca_ma$ID_UNIDAD,
  "<br><strong>Longitud:</strong> ", paste0(round(rapca_ma$LONGITUD,0), " m"),
  "<br><strong>Anchura:</strong> ", paste0(round(rapca_ma$ANCHURA,0), " m"),
  "<br><strong>Superficie</strong> ", paste0(round(rapca_ma$SUP_UNIDAD,2), " ha"),
  "<br><strong>Zona:</strong> ", paste0(rapca_ma$ZONA, " (", rapca_ma$ID_ZONA, ")")
)

```


```{r mapa-base-sni}
# Set spatial extension 
myext <- st_bbox(aoi_sni) %>% as.vector()

map_base_sni <- map_base %>%
  fitBounds(myext[1], myext[2], myext[3], myext[4]) %>% 
  addPolygons(
    data = lotes_sni,
    group = "Lotes",
    fillColor = "#1c9099", fillOpacity = 0.4,
    stroke = TRUE, color= "#1c9099", weight = 1,
    popup = popup_lotes_sni,
    label = ~pastor,
    labelOptions = labelOptions(
      noHide = FALSE,
      offset = c(0, 0),
      textOnly = F,
      style = list("color" = "black")
    )
  ) %>% 
  addPolygons(
    data = rapca_ma,
    group = "RAPCA",
    fillColor = "blue", fillOpacity = 0.6,
    stroke = TRUE, color= "blue", weight = 1,
    popup = popup_rapca_ma,
    label = ~ID_UNIDAD,
    labelOptions = labelOptions(
      noHide = FALSE,
      offset = c(0, 0),
      textOnly = F,
      style = list("color" = "black")
    )
  ) %>%
  addLayersControl(
    position = "bottomright",
    baseGroups = c("Basemap", "PNOA Máxima Actualidad", "Satellite", "Hillshade", "Topographical", "topo2013"),
    overlayGroups = c("RAPCA", "Lotes", "Montes Públicos", "Comunidades Vegetales", "Fires (1975-)"), 
    options = layersControlOptions(collapsed = TRUE)
  ) 

map_base_sni %>% 
  hideGroup("Montes Públicos") %>% 
  hideGroup("Comunidades Vegetales") %>% 
  hideGroup("RAPCA") %>% 
  hideGroup("Fires (1975-)")
```


### SNI-1 (Juan Francisco Rio Lopez) 

```{r sni1}
# Set spatial extension 
lim <- lotes_sni %>% filter(pastor == "Juan Francisco Rio Lopez")

# Set spatial extension 
myext <- st_bbox(lim) %>% as.vector()

popup_lotes_lim <- paste0(
  "<strong>Nombre Lote:</strong> ", lim$lote_name,
  "<br><strong>Zonas Rapca:</strong> ", lim$zon_rapca,
  "<br><strong>Pastor:</strong> ", lim$pastor
)

map_base_sni %>% 
  fitBounds(myext[1], myext[2], myext[3], myext[4]) %>% 
  addPolygons(
    data = lim,
    group = "Lotes",
    popup = popup_lotes_lim,
    fillColor = "transparent",
    stroke = TRUE, color= "black", weight = 3)
  
```

### SNI-2 (Jose Manuel Gomez Mora)

```{r sni2}
lim <- lotes_sni %>% filter(pastor == "Jose Manuel Gomez Mora")

# Set spatial extension 
myext <- st_bbox(lim) %>% as.vector()

popup_lotes_lim <- paste0(
  "<strong>Nombre Lote:</strong> ", lim$lote_name,
  "<br><strong>Zonas Rapca:</strong> ", lim$zon_rapca,
  "<br><strong>Pastor:</strong> ", lim$pastor
)

map_base_sni %>% 
  fitBounds(myext[1], myext[2], myext[3], myext[4]) %>% 
  addPolygons(
    data = lim,
    group = "Lotes",
    popup = popup_lotes_lim,
    fillColor = "transparent",
    stroke = TRUE, color= "black", weight = 3)
  
```


### SNI-3 (Gema Florido Florido)

```{r}
lim <- lotes_sni %>% filter(pastor == "Gema Florido Florido")

# Set spatial extension 
myext <- st_bbox(lim) %>% as.vector()

popup_lotes_lim <- paste0(
  "<strong>Nombre Lote:</strong> ", lim$lote_name,
  "<br><strong>Zonas Rapca:</strong> ", lim$zon_rapca,
  "<br><strong>Pastor:</strong> ", lim$pastor
)

map_base_sni %>% 
  fitBounds(myext[1], myext[2], myext[3], myext[4]) %>% 
  addPolygons(
    data = lim,
    group = "Lotes",
    popup = popup_lotes_lim,
    fillColor = "transparent",
    stroke = TRUE, color= "black", weight = 3)
  
```


### SNI-4 (Pedro Vazquez Acevedo)

```{r sni4}
lim <- lotes_sni %>% filter(pastor == "Pedro Vazquez Acebedo")

# Set spatial extension 
myext <- st_bbox(lim) %>% as.vector()

popup_lotes_lim <- paste0(
  "<strong>Nombre Lote:</strong> ", lim$lote_name,
  "<br><strong>Zonas Rapca:</strong> ", lim$zon_rapca,
  "<br><strong>Pastor:</strong> ", lim$pastor
)

map_base_sni %>% 
  fitBounds(myext[1], myext[2], myext[3], myext[4]) %>% 
  addPolygons(
    data = lim,
    group = "Lotes",
    popup = popup_lotes_lim,
    fillColor = "transparent",
    stroke = TRUE, color= "black", weight = 3)
  
```


Sierra Nevada (SNE) 
=============================================================================

Column {.tabset}
--------------------------------------------------------------------

### General View

```{r prepare-data-sne}
# Area of Interest 
aoi_sne <- st_read("data/aoi/aoi_sne.shp", quiet = TRUE) 
aoi_sne <- st_transform(aoi_sne, crs = 4326)

# Lotes
lotes_sne <- st_read("data/lotes/lotes_sne.shp", quiet = TRUE)
lotes_sne <- st_transform(lotes_sne, crs = 4326)

popup_lotes_sne <- paste0(
  "<strong>Nombre Lote:</strong> ", lotes_sne$lote_name,
  "<br><strong>Zonas Rapca:</strong> ", lotes_sne$zon_rapca,
  "<br><strong>Pastor:</strong> ", lotes_sne$pastor
)

# RAPCA 
## Here we need to join two shapefiles, be carefull with the names of the fields
# OJO CON ZONA. En Rapca malaga está pero en el resto no 
rapca_gr <- st_read("data/rapca/Rapca_GRANADA 2020.shp", 
                    quiet = TRUE) 
rapca_gr <- st_transform(rapca_gr, crs = 4326) %>% 
  dplyr::select(UNIDAD, ID_UNIDAD, 
                LONGITUD = LONG_UNID,
                ANCHO = ANCHO_UNID, 
                SUPERFICIE = SUPERFIC_1, ID_ZONA)


rapca_al <- st_read("data/rapca/Rapca_ALMERIA 2020.shp", 
                    quiet = TRUE) 
rapca_al <- st_transform(rapca_al, crs = 4326) %>%
  mutate(LONGITUD = LONGITUD_K * 1000) %>% 
   dplyr::select(UNIDAD = NOMBRE_UNI, ID_UNIDAD, 
                LONGITUD, ANCHO,  
                SUPERFICIE, ID_ZONA)

rapca_gral <- rbind(rapca_gr, rapca_al)

popup_rapca_gral <- paste0(
  "<strong>Unidad:</strong> ", rapca_gral$UNIDAD,
  "<br><strong>Código Unidad:</strong> ", rapca_gral$ID_UNIDAD,
  "<br><strong>Longitud:</strong> ", paste0(round(rapca_gral$LONGITUD,0), " m"),
  "<br><strong>Anchura:</strong> ", paste0(round(rapca_gral$ANCHO,0), " m"),
  "<br><strong>Superficie</strong> ", paste0(round(rapca_gral$SUPERFICIE,2), " ha"),
  "<br><strong>Zona:</strong> ", paste0(rapca_gral$ZONA, " (", rapca_gral$ID_ZONA, ")")
)

```

```{r mapa-base-sne}
# Set spatial extension 
myext <- st_bbox(aoi_sne) %>% as.vector()

map_base_sne <- map_base %>%
  fitBounds(myext[1], myext[2], myext[3], myext[4]) %>% 
  addPolygons(
    data = lotes_sne,
    group = "Lotes",
    fillColor = "#1c9099", fillOpacity = 0.4,
    stroke = TRUE, color= "#1c9099", weight = 1,
    popup = popup_lotes_sne,
    label = ~pastor,
    labelOptions = labelOptions(
      noHide = FALSE,
      offset = c(0, 0),
      textOnly = F,
      style = list("color" = "black")
    )
  ) %>% 
  addPolygons(
    data = rapca_gral,
    group = "RAPCA",
    fillColor = "blue", fillOpacity = 0.6,
    stroke = TRUE, color= "blue", weight = 1,
    popup = popup_rapca_gral,
    label = ~ID_UNIDAD,
    labelOptions = labelOptions(
      noHide = FALSE,
      offset = c(0, 0),
      textOnly = F,
      style = list("color" = "black")
    )
  ) %>%
  addLayersControl(
    position = "bottomright",
    baseGroups = c("Basemap", "PNOA Máxima Actualidad", "Satellite", "Hillshade", "Topographical", "topo2013"),
    overlayGroups = c("RAPCA", "Lotes", "Montes Públicos", "Comunidades Vegetales", "Fires (1975-)"), 
    options = layersControlOptions(collapsed = TRUE)
  ) 

map_base_sne %>% 
  hideGroup("Montes Públicos") %>% 
  hideGroup("Comunidades Vegetales") %>% 
  hideGroup("RAPCA") %>% 
  hideGroup("Fires (1975-)")
```


### SNE-1 (Jose Rueda Espinosa) 

```{r sne1}
# Set spatial extension 
lim <- lotes_sne %>% filter(pastor == "Jose Rueda Espinosa")

# Set spatial extension 
myext <- st_bbox(lim) %>% as.vector()

popup_lotes_lim <- paste0(
  "<strong>Nombre Lote:</strong> ", lim$lote_name,
  "<br><strong>Zonas Rapca:</strong> ", lim$zon_rapca,
  "<br><strong>Pastor:</strong> ", lim$pastor
)

map_base_sne %>% 
  fitBounds(myext[1], myext[2], myext[3], myext[4]) %>% 
  addPolygons(
    data = lim,
    group = "Lotes",
    popup = popup_lotes_lim,
    fillColor = "transparent",
    stroke = TRUE, color= "black", weight = 3)
  
```

### SNE-2 (Baltasar Pozo Morales)

```{r sne2}
# Set spatial extension 
lim <- lotes_sne %>% filter(pastor == "Baltasar Pozo Morales")

popup_lotes_lim <- paste0(
  "<strong>Nombre Lote:</strong> ", lim$lote_name,
  "<br><strong>Zonas Rapca:</strong> ", lim$zon_rapca,
  "<br><strong>Pastor:</strong> ", lim$pastor
)

# Set spatial extension 
myext <- st_bbox(lim) %>% as.vector()

map_base_sne %>% 
  fitBounds(myext[1], myext[2], myext[3], myext[4]) %>% 
  addPolygons(
    data = lim,
    group = "Lotes",
    popup = popup_lotes_lim,
    fillColor = "transparent",
    stroke = TRUE, color= "black", weight = 3)
  
```

### SNE-3 (Antonio Yebra Cabrera) 

```{r sne3}
# Set spatial extension 
lim <- lotes_sne %>% filter(pastor == "Antonio Yebra Cabrera")

# Set spatial extension 
myext <- st_bbox(lim) %>% as.vector()

popup_lotes_lim <- paste0(
  "<strong>Nombre Lote:</strong> ", lim$lote_name,
  "<br><strong>Zonas Rapca:</strong> ", lim$zon_rapca,
  "<br><strong>Pastor:</strong> ", lim$pastor
)

map_base_sne %>% 
  fitBounds(myext[1], myext[2], myext[3], myext[4]) %>% 
  addPolygons(
    data = lim,
    group = "Lotes",
    popup = popup_lotes_lim,
    fillColor = "transparent",
    stroke = TRUE, color= "black", weight = 3)
  
```

### SNE-4 (Jose Quirantes Bellido) 

```{r sne4}
# Set spatial extension 
lim <- lotes_sne %>% filter(pastor == "Jose Quirantes Bellido")

# Set spatial extension 
myext <- st_bbox(lim) %>% as.vector()

popup_lotes_lim <- paste0(
  "<strong>Nombre Lote:</strong> ", lim$lote_name,
  "<br><strong>Zonas Rapca:</strong> ", lim$zon_rapca,
  "<br><strong>Pastor:</strong> ", lim$pastor
)

map_base_sne %>% 
  fitBounds(myext[1], myext[2], myext[3], myext[4]) %>% 
  addPolygons(
    data = lim,
    group = "Lotes",
    popup = popup_lotes_lim,
    fillColor = "transparent",
    stroke = TRUE, color= "black", weight = 3)
```

### SNE-5 (Antonio Martín Rovira) 

```{r sne5}
# Set spatial extension 
lim <- lotes_sne %>% filter(pastor == "Antonio Martín Rovira")

# Set spatial extension 
myext <- st_bbox(lim) %>% as.vector()

popup_lotes_lim <- paste0(
  "<strong>Nombre Lote:</strong> ", lim$lote_name,
  "<br><strong>Zonas Rapca:</strong> ", lim$zon_rapca,
  "<br><strong>Pastor:</strong> ", lim$pastor
)

map_base_sne %>% 
  fitBounds(myext[1], myext[2], myext[3], myext[4]) %>% 
  addPolygons(
    data = lim,
    group = "Lotes",
    popup = popup_lotes_lim,
    fillColor = "transparent",
    stroke = TRUE, color= "black", weight = 3)
```

### SNE-6 (Manuel Lozano Asensio) 

```{r sne6}
# Set spatial extension 
lim <- lotes_sne %>% filter(pastor == "Manuel Lozano Asensio")

# Set spatial extension 
myext <- st_bbox(lim) %>% as.vector()

popup_lotes_lim <- paste0(
  "<strong>Nombre Lote:</strong> ", lim$lote_name,
  "<br><strong>Zonas Rapca:</strong> ", lim$zon_rapca,
  "<br><strong>Pastor:</strong> ", lim$pastor
)

map_base_sne %>% 
  fitBounds(myext[1], myext[2], myext[3], myext[4]) %>% 
  addPolygons(
    data = lim,
    group = "Lotes",
    popup = popup_lotes_lim,
    fillColor = "transparent",
    stroke = TRUE, color= "black", weight = 3)
```

Sierra de Filabres (FIL) 
=============================================================================

Column {.tabset}
--------------------------------------------------------------------

### General View

```{r prepare-data-fil}
# Area of Interest 
aoi_fil <- st_read("data/aoi/aoi_fil.shp", quiet = TRUE) 
aoi_fil <- st_transform(aoi_fil, crs = 4326)

# Lotes
lotes_fil <- st_read("data/lotes/lotes_fil.shp", quiet = TRUE)
lotes_fil <- st_transform(lotes_fil, crs = 4326)

popup_lotes_fil <- paste0(
  "<strong>Nombre Lote:</strong> ", lotes_fil$lote_name,
  "<br><strong>Zonas Rapca:</strong> ", lotes_fil$zona_rapca,
  "<br><strong>Pastor:</strong> ", lotes_fil$pastor
)

# RAPCA
rapca_al <- st_read("data/rapca/Rapca_ALMERIA 2020.shp", 
                    quiet = TRUE) 
rapca_al <- st_transform(rapca_al, crs = 4326)

popup_rapca_al <- paste0(
  "<strong>Unidad:</strong> ", rapca_al$UNIDAD,
  "<br><strong>Código Unidad:</strong> ", rapca_al$ID_UNIDAD,
  "<br><strong>Longitud:</strong> ", paste0(round(rapca_al$LONGITUD_K,0), " Km"),
  "<br><strong>Anchura:</strong> ", paste0(round(rapca_al$ANCHO,0), " m"),
  "<br><strong>Superficie</strong> ", paste0(round(rapca_al$SUPERFICIE,2), " ha"),
  "<br><strong>Zona:</strong> ", paste0(rapca_al$ZONA, " (", rapca_al$ID_ZONA, ")")
)

```

```{r mapa-base-fil}
# Set spatial extension 
myext <- st_bbox(aoi_fil) %>% as.vector()

map_base_fil <- map_base %>%
  fitBounds(myext[1], myext[2], myext[3], myext[4]) %>% 
  addPolygons(
    data = lotes_fil,
    group = "Lotes",
    fillColor = "#1c9099", fillOpacity = 0.4,
    stroke = TRUE, color= "#1c9099", weight = 1,
    popup = popup_lotes_fil,
    label = ~pastor,
    labelOptions = labelOptions(
      noHide = FALSE,
      offset = c(0, 0),
      textOnly = F,
      style = list("color" = "black")
    )
  ) %>% 
  addPolygons(
    data = rapca_al,
    group = "RAPCA",
    fillColor = "blue", fillOpacity = 0.6,
    stroke = TRUE, color= "blue", weight = 1,
    popup = popup_rapca_al,
    label = ~ID_UNIDAD,
    labelOptions = labelOptions(
      noHide = FALSE,
      offset = c(0, 0),
      textOnly = F,
      style = list("color" = "black")
    )
  ) %>%
  addLayersControl(
    position = "bottomright",
    baseGroups = c("Basemap", "PNOA Máxima Actualidad", "Satellite", "Hillshade", "Topographical", "topo2013"),
    overlayGroups = c("RAPCA", "Lotes", "Montes Públicos", "Comunidades Vegetales", "Fires (1975-)"), 
    options = layersControlOptions(collapsed = TRUE)
  ) 

map_base_fil %>% 
  hideGroup("Montes Públicos") %>% 
  hideGroup("Comunidades Vegetales") %>% 
  hideGroup("RAPCA") %>% 
  hideGroup("Fires (1975-)")
```


### FIL-1 (Antonio Blanquez Moreno) 

```{r fil1}
# Set spatial extension 
lim <- lotes_fil %>% filter(pastor == "Antonio Blanquez Moreno")

# Set spatial extension 
myext <- st_bbox(lim) %>% as.vector()

popup_lotes_lim <- paste0(
  "<strong>Nombre Lote:</strong> ", lim$lote_name,
  "<br><strong>Zonas Rapca:</strong> ", lim$zona_rapca,
  "<br><strong>Pastor:</strong> ", lim$pastor
)

map_base_fil %>% 
  fitBounds(myext[1], myext[2], myext[3], myext[4]) %>% 
  addPolygons(
    data = lim,
    group = "Lotes",
    popup = popup_lotes_lim,
    fillColor = "transparent",
    stroke = TRUE, color= "black", weight = 3)
  
```

### FIL-2 (Miguel Galindo Martínez) 

```{r fil2}
# Set spatial extension 
lim <- lotes_fil %>% filter(pastor == "Miguel Galindo Martínez")

# Set spatial extension 
myext <- st_bbox(lim) %>% as.vector()

popup_lotes_lim <- paste0(
  "<strong>Nombre Lote:</strong> ", lim$lote_name,
  "<br><strong>Zonas Rapca:</strong> ", lim$zona_rapca,
  "<br><strong>Pastor:</strong> ", lim$pastor
)

map_base_fil %>% 
  fitBounds(myext[1], myext[2], myext[3], myext[4]) %>% 
  addPolygons(
    data = lim,
    group = "Lotes",
    popup = popup_lotes_lim,
    fillColor = "transparent",
    stroke = TRUE, color= "black", weight = 3)
  
```

### FIL-3 (Antonio López Pérez) 

```{r fil3}
# Set spatial extension 
lim <- lotes_fil %>% filter(pastor == "Antonio López Pérez")

# Set spatial extension 
myext <- st_bbox(lim) %>% as.vector()

popup_lotes_lim <- paste0(
  "<strong>Nombre Lote:</strong> ", lim$lote_name,
  "<br><strong>Zonas Rapca:</strong> ", lim$zona_rapca,
  "<br><strong>Pastor:</strong> ", lim$pastor
)

map_base_fil %>% 
  fitBounds(myext[1], myext[2], myext[3], myext[4]) %>% 
  addPolygons(
    data = lim,
    group = "Lotes",
    popup = popup_lotes_lim,
    fillColor = "transparent",
    stroke = TRUE, color= "black", weight = 3)
  
```




Info
=============================================================================

**Visualización de las zonas potenciales de trabajo dentro del proyecto SUMHAL**

Las capas de información utilizadas son: 

- [Mapa Base](https://www.ign.es/web/ign/portal/ide-area-nodo-ide-ign) IGN (WMS)
- Catálogo de [Montes Públicos de Andalucía](https://laboratoriorediam.cica.es/geonetwork/srv/spa/catalog.search#/metadata/200b738b2a237099142a4bd263ceef957c8cdb07) (WMS)
- [Comunidades Vegetales de Andalucía 1:10000](https://laboratoriorediam.cica.es/geonetwork/srv/spa/catalog.search#/metadata/08bfb47f8052ebfd936c20c5509b85c3fc73a91b) (WMS)
- [Histórico de fuego (1975-Actualidad)](https://laboratoriorediam.cica.es/geonetwork/srv/spa/catalog.search#/metadata/0b9aa872-ad3d-4e30-941a-40a9968be6b0): áreas recorridas por el fuego obtenidas mediante Teledetección (WMS)
- [Red de Áreas Pasto-Cortafuegos de Andalucía](https://www.juntadeandalucia.es/medioambiente/portal/landing-page-%C3%ADndice/-/asset_publisher/zX2ouZa4r1Rf/content/red-de-c3-a1reas-pasto-cortafuegos-de-andaluc-c3-ada-rapca-/20151?categoryVal=)






